【裁判字號】    97,易,1146
【裁判日期】    970731
【裁判案由】    竊盜
【裁判全文】
臺灣彰化地方法院刑事判決                97年度易字第1146號
公  訴  人  臺灣彰化地方法院檢察署檢察官
被      告  甲○○
                    （另案於臺灣彰化監獄彰化分監執行中）
上列被告等因竊盜案件，經檢察官提起公訴（97年度偵字第4595
號），本院判決如下：
    主  文
甲○○竊盜，累犯，處有期徒刑伍月，如易科罰金，以新臺幣壹
仟元折算壹日。
    犯罪事實
一、甲○○前於民國94年間，因竊盜案件，經本院以94年度易字
    第640 號判決判處有期徒刑9 月確定，甫於95年9 月1 日縮
    刑期滿執行完畢。猶不知悔改，復基於意圖為自己不法所有
    之犯意，於97年5 月14日上午9 時45分許，至乙○○位於彰
    化縣永靖鄉○○村○○路21巷30號之住處（兼工廠），無故
    侵入其內（侵入住宅部分未據告訴），並徒手竊取乙○○所
    有之砂輪機2 臺【價值約新臺幣（下同）6000元】，得手後
    正欲離去之際，為乙○○當場發現，立即報警處理，為警當
    場查獲（上揭砂輪機2 臺，並已發還），而查悉上情。
二、案經彰化縣警察局員林分局報請臺灣彰化地方法院檢察署檢
    察官偵查起訴。
    理  由
一、按被告以外之人於審判外之陳述，雖不符刑事訴訟法第159
    條之1 至第159 條之4 之規定，而經當事人於審判程序同意
    作為證據，法院審酌該言詞陳述或書面陳述作成時之情況，
    認為適當者，亦得為證據。當事人、代理人或辯護人於法院
    調查證據時，知有第159 條第1 項不得為證據之情形，而未
    於言詞辯論終結前聲明異議者，視為有前項之同意，刑事訴
    訟法第159 條之5 定有明文。查本案全部卷證所涵括之供述
    證據及非供述證據，公訴人及被告均不爭執其證據能力，本
    院復衡以該等供述證據作成時之情況，應為適當，是可認後
    述所引用證據之證據能力均無疑義，合先敘明。
二、訊據被告甲○○並不否認有於前揭時、地，竊取被害人乙○
    ○所有之砂輪機2 臺之事實，惟辯稱：本件應為竊盜未遂云
    云。經查，上開犯罪事實，業據證人即被害人乙○○於97年
    5 月14日警詢中證述屬實，並有贓物認領保管單1 紙、現場
    照片2 張附卷可稽。又查被告於95年5 月14日偵查中已供明
    ：我剛進入該處，我把砂輪機2 臺拿起來的時候，被害人就
    當場把我抓住並報警，我還沒將砂輪機搬出去，是拿在手上
    時就被查獲等語明確。茲被告既已將砂輪機2 臺拿在手上旋
    遭查獲，則該砂輪機2 臺顯已移入於被告自己實力支配之下
    ，其竊盜行為即已完成，自難謂其贓物尚未搬離現場，而謂
    為竊盜未遂，被告辯稱係竊盜未遂云云，洵非可採。綜上所
    述，本件事證已臻明確，被告上開犯行堪以認定，應依法論
    科。
三、核被告甲○○所為，係犯刑法第320 條第1 項之竊盜罪。又
    被告曾因竊盜案件，經本院以94年度易字第640 號判決判處
    有期徒刑9 月確定，甫於95年9 月1 日縮刑期滿執行完畢，
    此有臺灣高等法院被告前案紀錄表、臺灣彰化地方法院檢察
    署刑案資料查註紀錄表各1 份在卷可憑，其於有期徒刑執行
    完畢後，5 年內故意再犯本件有期徒刑以上之罪，為累犯，
    應依刑法第47條第1 項之規定加重其刑。爰審酌被告有多次
    竊盜前科、素行不佳（參卷附臺灣高等法院被告前案紀錄表
    ），及其犯罪之動機、目的、手段、所竊取之上揭財物價值
    ，暨考量被告犯後坦承犯行之態度，而所竊物品業經被害人
    取回等一切情狀，量處如主文所示之刑，併諭知易科罰金之
    折算標準，以示懲儆。
據上論斷，應依刑事訴訟法第299 條第1 項前段，刑法第320 條
第1 項、第47條第1 項、第41條第1 項前段，刑法施行法第1 條
之1 第1 項、第2 項前段，判決如主文。
本案經檢察官黃淑媛到庭執行職務。
中    華    民    國    97    年    7     月    31    日
                  刑事第一庭          法  官  郭麗萍
以上正本證明與原本無異。
如不服本判決，應於判決送達後10日內，向本院提出上訴書狀，
上訴書狀應「敘述具體上訴理由」，並按他造當事人之人數附繕
本。「切勿逕送上級法院」。
告訴人或被害人對於判決如有不服具備理由請求檢察官上訴者，
其上訴期間之計算係以檢察官收受判決正本之日期為準。
中    華    民    國    97    年    7     月    31    日
                                      書記官  吳冠慧
附錄本案論罪科刑法條全文：
中華民國刑法第320條
（普通竊盜罪、竊佔罪）
意圖為自己或第三人不法之所有，而竊取他人之動產者，為竊盜
罪，處 5 年以下有期徒刑、拘役或 5 百元以下罰金。
意圖為自己或第三人不法之利益，而竊佔他人之不動產者，依前
項之規定處斷。
前二項之未遂犯罰之。


司法院資訊處製作；財團法人民間司法改革基金會備份。
